【裁判字號】    98,台上,2207
【裁判日期】    980423
【裁判案由】    公共危險
【裁判全文】
最高法院刑事判決            九十八年度台上字第二二０七號
上  訴  人  甲○○
上列上訴人因公共危險案件，不服台灣高等法院台南分院中華民
國九十五年九月十三日第二審判決（九十五年度交上訴字第八五
０號，起訴案號：台灣台南地方法院檢察署九十四年度偵字第九
二一號），提起上訴，本院判決如下：
    主  文
上訴駁回。
    理  由
按刑事訴訟法第三百七十七條規定，上訴於第三審法院，非以判
決違背法令為理由，不得為之。是提起第三審上訴，應以原判決
違背法令為理由，係屬法定要件。如果上訴理由書狀並未依據卷
內訴訟資料，具體指摘原判決不適用何種法則或如何適用不當，
或所指摘原判決違法情事，顯與法律規定得為第三審上訴理由之
違法情形，不相適合時，均應認其上訴為違背法律上之程式，予
以駁回。本件上訴人甲○○上訴意旨略稱：(一)、原判決認定上訴
人於民國九十二年七月四日二十二時三十分許，駕駛8R-9198 號
自用小客車，沿台南市○○○路向東追逐蔡聰志所駕駛 6R-3859
號自用小客車（所犯以強暴妨害人行使權利罪，業經原審判刑確
定），於抵達永安街口前，見6R-3859 號車左轉駛入該街口之統
一便利商店前，圖加圍堵而逆向行駛，不慎撞及沿中華南路西向
行駛於外側車道之KE2－572號重型機車騎士乙○○倒地受傷，上
訴人未下車察看，並採取救護，而駕車逃逸等情。但依現場圖所
示之機車煞車痕由南向北走向，應係遭北向之車輛所撞擊。而蔡
聰志之6R-3859 號自用小客車右車門下方有明顯之撞痕，是上開
重型機車係遭蔡聰志左轉時所撞擊，原審未察，遽認上訴人肇事
逃逸，自欠允當。(二)、案發時警方認本件非屬車禍事件，而未為
必要之調查並製作詳細之現場圖，致事實欠明，原審未依上訴人
之請求為肇事責任之鑑定。且乙○○已陳稱：其所指肇事者為黑
色車輛，係得自蔡聰志所告知，蔡聰志為肇事者，為圖卸責，所
言自難採信。(三)、原審採信乙○○所證：其遭撞擊時，曾聽聞「
哥、我們撞到人了，快跑」等語，為上訴人肇事逃逸之部分論據
，但乙○○遭他車撞擊時，已呈昏迷狀態，是上開供述，顯非可
採，原審未察，遽以上開供詞為論罪之依據，自有未洽云云。
惟查原判決係依憑上訴人所陳：曾於上開時間追逐蔡聰志至台南
市○○○路與永安街口等情不諱，核與乙○○之指訴之情節相符
，並有診斷書及警員所製作之現場勘驗略圖、現場照片等證據，
予以綜合之判斷，認上訴人係犯刑法第一百八十五條之四之罪，
並認第一審關於論處上訴人駕駛動力交通工具肇事，致人傷而逃
逸，處有期徒刑拾月部分之判決，為無不合，予以維持，並駁回
上訴人此部分在第二審之上訴，已敘明其所憑之證據及認定之理
由，而以上訴人所辯：蔡聰志沿台南市○○○路向東逃逸至永安
街口時，突然左轉，致對向行駛之乙○○撞上右後車門云云，如
何不足採信，於理由中詳加說明與指駁。按證據之取捨，屬於事
實審法院之職權，其取捨苟不違背經驗法則或論理法則，即不容
其任意指為違法，而據為第三審之上訴理由。本件原審依憑警員
所繪製之現場勘驗略圖及現場照片所示，機車頭係朝西倒於上開
路口，刮地痕由南向往北延續約三點七公尺；參照乙○○於偵查
中陳稱：其係遭一逆向自小客車所對撞；上訴人亦陳稱：蔡聰志
車頭之黑色擦痕，為其擦撞等語；足證乙○○之機車未與蔡聰志
車輛撞擊，應與上訴人所駕駛之車輛對撞無訛。而依診斷書所示
：乙○○除臉部受傷外，僅右膝有二乘二之撕裂傷，益證車禍發
生時，機車係向右（即北向）倒地，造成刮地痕由南向北延伸之
情甚明。至原審以乙○○所證：其聽聞蔡聰志言及肇事車輛之顏
色而為回憶，以指認肇事車輛為駕駛黑色小客車之上訴人所為，
其採證無悖經驗法則及論理法則。次按上訴人於偵查中供承：哥
哥楊智雄曾稱「有發生車禍，我們快跑」等語（見九十二年度發
查字第二八三五號卷第六六頁），對照乙○○於審理時陳稱：其
送醫前意識尚屬清醒，當時有聽到「哥、我們撞到人了，快跑」
等語，以證乙○○所陳上情，與事證相符。原審採信上開證詞為
上訴人犯罪之部分論據，亦無違誤。上訴意旨徒就原審採證認事
職權之適法行使，及原判決已說明之事項為任意指摘，核與法律
規定得為第三審上訴理由之違法情形，不相適合。其上訴為違背
法律上之程式，應予駁回。
據上論結，應依刑事訴訟法第三百九十五條前段，判決如主文。
中    華    民    國  九十八  年    四    月  二十三  日
                      最高法院刑事第五庭
                          審判長法官  陳  正  庸
                                法官  賴  忠  星
                                法官  林  秀  夫
                                法官  宋      祺
                                法官  陳  祐  治
      本件正本證明與原本無異
                                      書  記  官
中    華    民    國  九十八  年    四    月  二十八  日
                                                      Ｑ


司法院資訊處製作；財團法人民間司法改革基金會備份。
